Inventaris van het archief van de Directie Visserijen en de Stichting Ontwikkeling en Saneringsfonds voor de Visserij van het Ministerie van Landbouw en Visserij
Nationaal Archief, Den Haag
- ARCHIEF VAN DE DIRECTIE VISSERIJEN EN TAAKVOORGANGER 1950 - 1979, I
  - Organisatie, 1
    - Stafvergaderingen van de afdeling Zee- en Kustvisserij., 1976-1979; 165; pak
    - Stukken betreffende de voorbereiding voor de nieuwe orgaanbeschrijving van de Afdeling Technisch Onderzoek bij het RIVO., 1976-1979; 166; pak
    - Stukken betreffende de Werkgroep Visserij Statistiek., 1977; 167; omslag
    - Stukken betreffende de instelling van een kwaliteitsdienst voor vis en visproducten., 1978-1979; 168; omslag
    - Maandverslagen en jaarverslag betreffende de randmeren en de IJsselmeerpolders., 1979; 169; omslag
  - Personeel, 2
    - Stukken betreffende de aanstelling van personeel., 1950-1952; 170; omslag
    - Begrotingsvoorstellen voor en bezoldiging van het personeel., 1950-1970; 171-172; 1 pak en 1 omslag
      - 1950-1960, 171
      - 1961-1970, 172; pak
    - Stukken betreffende ambtelijke bevoegdheden., 1950-1970; 173-174; 2 omslagen
      - 1950-1960, 173
      - 1962-1970, 174
    - Persoonsgegevens van personeelsleden van diverse diensten., 1953-1966; 175-178; 4 omslagen
      - Inspectie 1e district, 1953 - 1964, 175
      - Inspectie 4e, 6e en 7e district, 1953 - 1964, 176
      - Directie Visserijen, 1953 - 1966, 177
      - Dienst der Nederlandse Haringcontrole, 1955 - 1965, 178
    - Stukken betreffende aanvullende maatregelen voor 1956 inzake de aanstelling van personeel bij de Inspectie Utrecht., 1955-1956; 179; omslag
    - Stukken betreffende de werkclassificatie van rijkswerkliedenfuncties., 1961-1962; 180; omslag
    - Stukken betreffende diverse opleidingen voor het personeel., 1961-1970; 181; pak
    - Stukken betreffende de werkzaamheden van het hoofd Algemene Zaken Visserijen., 1964; 182; omslag
    - Wijzigingen van de personeelsformatie bij de directie., 1964-1979; 183; pak
    - Stukken betreffende verboden handelingen gepleegd door werknemers van de Directie Visserij., 1965-1970; 184; omslag
    - Stukken betreffende vergoedingen voor langdurige en onregelmatige arbeid aan boord van zeeonderzoekingsvaartuigen ten behoeve van bemanning en opstappers., 1965-1970; 185; omslag
    - Stukken betreffende dienst-, studie- en zakenreizen., 1965-1979; 186-187; 2 pakken
      - 1965-1970, 186
      - 1976-1979, 187
    - Stukken betreffende een onderzoek naar de taakwaardering van de diverse functies., 1966-1969; 188; omslag
    - Stukken betreffende functiebeschrijvingen., 1968-1969; 189; omslag
    - Stukken betreffende de behandeling van aangelegenheden inzake gezondheid en veiligheid bij het uitoefenen van de dienst., 1971-1975; 190; omslag
    - Stukken betreffende de bevordering van vakbekwaamheid., 1971-1975; 191; pak
    - Stukken betreffende pensioenaangelegenheden., 1971-1979; 192; omslag
    - Stukken betreffende taakbeschrijvingen van diverse functies., 1978-1979; 193; omslag
  - Taakuitoefening, 3
    - Wet- en regelgeving, 3.01
      - Stukken betreffende de totstandkoming van de Wet op de Walvisvangst., 1948-1952; 194; omslag
      - Stukken betreffende de totstandkoming van wijzigingen van het Besluit tot vaststelling van de grenzen tussen de kust- en binnenvisserij (art. 1, lid 3, Visserijwet 1931)., 1948-1954; 195; omslag
      - Stukken betreffende de totstandkoming van wijzigingen van het Besluit tot aanwijzing van wateren, uitgezonderd voor het vrije hengelen (art. 17, lid 3b, Visserijwet 1931)., 1949-1953; 196; omslag
      - Regelingen inzake het aanvragen en verlenen van consenten voor de kustvisserij., 1949-1956; 197; omslag
      - Stukken betreffende de totstandkoming van de wijziging op het Reglement van de Nederlandse haringcontrole., 1949-1956; 198; omslag
      - Stukken betreffende visserijreglementen en wijzigingen hierop., 1949-1960; 199-211; 3 pakken en 10 omslagen
        - Algemeen. 1964-1975, 199-200; 2 pakken
          - 1964-1970, 199
          - 1971-1975, 200
        - Binnenvisserij algemeen, 1955 - 1959, 201
        - Bevissing Oostelijk Flevoland en het Veluwemeer, 1958, 202
        - Electrovisserij, 1958 - 1960, 203
        - IJsselmeer, 1949 - 1955, 204; pak
        - Maat op baars, 1952, 205
        - Maat op bot, 1950 - 1952, 206
        - Ondermaatse aasvis, 1952 - 1954, 207
        - Rivieren (ankerkuil), 1951 - 1953, 208
        - Territoriale wateren, 1952, 209
        - Zuiderzee, 1962, 210
        - Zuid-Hollandse Stromen, 1952 - 1954, 211
      - Stukken betreffende wijzigingen op de Visserijwet 1931., 1950; 212; pak
      - Stukken betreffende de totstandkoming van de Wet bijdragen verbetering binnenvisserij., 1950-1952; 213; omslag
      - Stukken betreffende regelingen voor opvang van haring en haringproducten., 1950-1953; 214; omslag
      - Stukken betreffende verbruiksbelasting bij visserij-aangelegenheden., 1950-1960; 215; omslag
      - Stukken betreffende de totstandkoming van de Wet op de maaswijdte van zeevisnetten alsmede de wijziging van het Besluit bescherming zeevissoorten 1964., 1950-1970; 216; omslag
      - Stukken betreffende de totstandkoming van de concept-ansjoviscontroleregeling., 1951-1952; 217; omslag
      - Stukken betreffende de instelling en de werkzaamheden van de Commissie Minimum Maten IJsselmeersnoekbaarsnetten., 1952-1953; 218; omslag
      - Stukken betreffende de aanpassing van het Zalmtractaat van 1885 in verband met verontreiniging van binnenwateren., 1952-1960; 219; omslag
      - Stukken betreffende de instelling van en benoemingen bij de Commissie van Advies Artikel 12 Visserijreglement., 1953-1955; 220; omslag
      - Stukken betreffende de wijziging van het Besluit Registrering IJsselmeervisservaart., 1954-1955; 221; omslag
      - Stukken betreffende de totstandkoming van een ontwerp voor een nieuwe Visserijwet., 1955-1960; 222; omslag
      - Stukken betreffende de visserij op het IJsselmeer., 1956-1967; 223-227; 2 pakken en 3 omslagen
        - Algemeen, 1961 - 1970, 223; pak
        - Bevordering afvloeiing IJsselmeervissers, 1959 - 1960, 224
        - Regeling tot beperking van visvergunningen voor het IJsselmeer, 1958, 225
        - Rapport van de Interdepartementale Commissie van Overleg inzake beperking visvergunningen, 1956, 226
        - Rapport IJsselmeervisserij, 1963 - 1967, 227; pak
      - Stukken betreffende de totstandkoming van wijzigingen in het Besluit erkenningen vrieshuizen (art. 23, lid 5, Visserijwet 1931)., 1957-1958; 228; omslag
      - Stukken betreffende de nieuwe conventie ter vervanging van de Internationale Visserijconventie 1946., 1959; 229; pak
      - Stukken betreffende de beantwoording van vragen van het Tweede Kamerlid Van Dongen., 1961; 230; omslag
      - Stukken betreffende de regeling van IJsselmeervergunningen., 1961-1970; 231; omslag
      - Stukken betreffende de totstandkoming en wijziging van de Visserijwet 1963., 1961-1979; 232-235; 4 pakken
        - 1961-1963, 232
        - 1964-1970, 233
        - 1971-1979, 234
        - 1965 - 1970, voorstellen., 235
      - Stukken betreffende de totstandkoming van de ontwerpwet verontreiniging oppervlaktewateren., 1962-1969; 236; pak
      - Stukken betreffende de Fiat-commissie artikel 71 van de Wet op de materiële oorlogsschade., 1963-1974; 237; omslag
      - Stukken betreffende debatten in de Eerste en Tweede Kamer aangaande de visserij., 1964-1968; 238; omslag
      - Stukken betreffende Vaste Commissie voor de Visserij uit de Tweede Kamer., 1964-1979; 239-243; 3 pakken en 2 omslagen
        - Algemeen. 1971-1979, 239-241; 3 pakken
          - 1971-1975, 239
          - 1976, 240
          - 1977-1979, 241
        - Punten voor overleg, 1964 - 1966, 242
        - Samenstelling en de werkzaamheden, 1967 - 1970, 243
      - Stukken betreffende de Wet Bodemmaterialen en de samenvoeging van de Mijnwet Continentaal Plat met deze wet., 1970-1978; 244; omslag
      - Minuten van Ministerraadstukken., 1974-1975; 245; omslag
    - Internationale betrekkingen en samenwerking inzake de visserij, 3.02
      - Europese Economische Gemeenschap (EEG), 3.02.1
        - Stukken betreffende de totstandkoming van de EEG-richtlijn recht van vestiging., 1967-1973; 246; omslag
        - Stukken betreffende de Werkgroep Vis van het Speciaal Comité Landbouw., 1968-1970; 247; pak
        - Stukken betreffende visserijmarkten., 1968-1978; 248-249; 2 pakken
          - Algemeen, 1968 - 1978, 248
          - Handelsnormen, 1970 - 1975, 249
        - Stukken betreffende het visserijbeleid., 1968-1979; 250-252; 2 pakken en 1 omslag
          - Algemeen, 1976 - 1979, 250
          - Integratiecommissie (Commissie Overleg Buitenlandse Visserij-aangelegenheden), 1968 - 1971, 251; omslag
          - Toetredingen, 1971 - 1979, 252
        - Vergaderstukken van het Beheerscomité van de Visserij., 1970-1979; 253; pak
        - Vergaderingen van het Permanent Comité Visserijstructuur., 1971-1973; 254; omslag
        - Stukken betreffende de Werkgroep Vis bij het Comité Speciale Agriculture (CSA)., 1971-1979; 255; pak
        - Stukken betreffende steunmaatregelen., 1971-1979; 256; omslag
        - Stukken betreffende de procedure van subsidieaanvragen ten behoeve van productiestuurgroepprojecten uit het EOGFL., 1972-1974; 257; omslag
        - Stukken betreffende het Europees Oriëntatie- en Garantiefonds voor de Landbouw (EOGFL)., 1972-1979; 258; pak
        - Stukken betreffende de behandeling van visserijaangelegenheden., 1976-1978; 259; omslag
        - Verslagen van vergaderingen van werkgroepen., 1976-1979; 260-261; 1 pak en 1 omslag
          - Werkgroep Intern Visserijbeleid, 1976 - 1979, 260; pak
          - Werkgroep Extern Visserijbeleid, 1977 - 1979, 261
      - Food and Agriculture Organization (FAO), 3.02.2
        - Stukken betreffende FAO-aangelegenheden., 1961-1970; 262-266; 2 pakken en 3 omslagen
          - Algemeen, 1961 - 1964, 262; pak
          - Bijeenkomsten, 1969, 263; pak
          - Conference on Fishing Ports and Port Markets te Bremen, 1968, 264
          - Stukken betreffende de deelname aan de Congressen Stabiliteit Visserijvaartuigen FAO/IMCO. 1963-1970, 265-266; 1 pak en 1 omslag
            - Polen, 1963 - 1964, 265; pak
            - Londen, 1964 - 1970, 266
          - Verslagen van vergaderingen van de Committee on Fisheries in Rome. 1972-1973, 267; omslag
        - Stukken betreffende de Departementale Coördinatie FAO-groep., 1972-1975; 268; pak
      - Internationaal Zeerecht, 3.02.3
        - Stukken betreffende de overeenkomst met Duitsland inzake het vissen op de Eems en de Dollard., 1948-1961; 269; pak
        - Stukken betreffende het Continental Shelf (International Law Commission)., 1951-1959; 270-271; 2 pakken
          - 1951 - 1958 apr., 270
          - 1958 mei - 1959., 271
        - Stukken betreffende de Tweede Zeerechtconferentie gehouden te Genève van 17 maart tot 17 april 1960., 1958-1960; 272; pak
        - 3e Zeerechtconferentie., 1974-1977; 273-277; 5 pakken
          - 1974, 273
          - 1975, jan. - apr., 274
          - 1975, mei - dec., 275
          - 1976, 276
          - 1977, 277
      - Walvisvangst, 3.02.4
        - Stukken betreffende de Internationale Overeenkomst tot Regeling van de Walvisvangst (goedkeuring Internationale Overeenkomst van 8-6-1937 en Protocol van 24-6-1938 en 26-11-1955)., 1946-1949; 278; pak
        - Stukken betreffende expedities van de Nederlandse walvisvaarder de Willem Barendsz., 1947-1961; 279-281; 1 pak en 2 omslagen
          - Algemeen, 1947 - 1951, 279
          - Rapporten. 1950-1961, 280-281; 1 pak en 1 omslag
            - 1950/51 - 1954/55., 280
            - 1955/56 - 1960/61., 281; pak
        - Stukken betreffende conferenties van de Internationale Walvisvangstcommissie., 1951-1965; 282-296; 14 pakken en 1 omslag
          - 1950-1951, 282
          - 1952, 283
          - 1953, 284
          - 1954, 285
          - 1955, 286
          - 1956, 287
          - 1957, 288
          - 1958, 289
          - 1959, 290
          - 1960, 291
          - 1961, 292
          - 1962, 293
          - 1963, 294
          - 1964-1965, 295
          - Vangstquota, 1961, 296; omslag
        - Stukken betreffende aangelegenheden inzake de walvisvangst., 1953-1969; 297-299; 2 pakken en 1 omslag
          - Algemeen, 1953 - 1969, 297
          - Vangstlimiet. 1955-1961, 298-299
            - 1955-1960, 298; omslag
            - 1961, 299
          - Stukken betreffende de Internationale Overeenkomst tot regeling van de Walvisvaart. 1959-1970, 300; pak
        - Verlening van een vergunning tot uitoefening van de walvisvangst aan de Nederlandse Maatschappij voor de Walvisvaart NV, alsmede vaststelling van regels waarin de maatschappij zich moet houden., 1960-1963; 301; omslag
        - Stukken betreffende de behandeling van aangelegenheden inzake met name de walvisvangst., 1961-1965; 302; pak
        - Stukken betreffende de Internationale Walvisvaart Commissie., 1971-1979; 303-305; 1 pak en 2 omslagen
          - Algemeen, 1970 - 1979, 303; pak
          - 29e vergadering te Canberra van 20 - 24 juni, 1977, 304
          - 31e vergadering te Londen van 9 - 13 juli, 1979, 305
      - Visserij in het noordoostelijke deel van de Atlantische Oceaan, 3.02.5
        - Stukken betreffende de North East Atlantic Fisheries Commission (NEAFC)., 1959-1979; 306-335; 25 pakken en 5 omslagen
          - Algemeen. 1965-1977, 306-307; 2 pakken
            - 1965-1970, 306
            - 1971-1977, 307
          - Algemene vergaderingen. 1966-1975, 308-319; 1 omslag en 11 pakken
            - 3e vergadering te Moskou van 10 - 14 mei. 1965, 308-309; 2 pakken
              - Dossier I., 308
              - Dossier II., 309
            - 4e vergadering te Edinburgh op 10 mei, 1966, 310
            - 5e vergadering te Parijs van 9 - 12 mei 1967, 1966 - 1968, 311; omslag
            - 6e vergadering te Reykjavik 1968 van 7 - 13 mei. 1968-1969, 312-313; 2 pakken
              - Dossier I, 1968, 312
              - Dossier II, 1968 - 1969, 313
            - 7e vergadering te Londen van 7 - 12 mei, 1969, 314
            - 8e vergadering te Londen van 6 - 11 mei, 1970, 315
            - 10e vergadering van 6 - 12 mei, 1972, 316
            - 11e vergadering te Londen van 9 - 15 mei, 1973, 317
            - 12e vergadering te Bonn van 26 juni - 2 juli, 1974, 318
            - 13e vergadering te Londen van 21 - 28 mei, 1975, 319
          - Buitengewone vergaderingen. 1966-1976, 320-324; 2 omslagen en 3 pakken
            - International Control, Special meeting te Londen, 1966, 320; omslag
            - Special meeting te Moskou 14-16 december, 1971, 321
            - Special meeting te Londen 11- 14 december, 1973, 322
            - Special meeting te Londen 11- 13 maart, 1974, 323; omslag
            - Speciale vergadering Noordzeeharing te Londen 21 - 24 april, 1976, 324
          - Internationale controle, 1965 - 1966, 325
          - Internationale controle maaswijdte en maat op vissen, 1965 - 1970, 326
          - Mid-Term Meeting Londen van 11 - 19 november. 1975, 327-328; 2 pakken
            - Dossier I., 327
            - Dossier II., 328
          - Quotering diverse vissoorten. 1974-1979, 329-330; 2 pakken
            - 1974-1975, 329
            - 1976-1979, 330
          - Vergadering te Den Haag, 1964, 331
          - Vergaderingen van de werkgroep Regulation of Sole and Plaice, 1974, 332; omslag
          - Vergaderingen van haringcommissies. 1970-1973, 333-335; 1 omslag en 2 pakken
            - 1970, 333
            - 1971, 334; omslag
            - 1972-1973, 335
        - Vergaderingen betreffende het Verdrag voor de Visserij in het noordoostelijk deel van de Atlantische Oceaan., 1960-1970; 336-342; 5 pakken en 2 omslagen
          - Algemeen, 1960 - 1970, 336; omslag
          - 1961 jan. - mei., 337
          - 1961 juni - dec., 338
          - 1962 jan. - mei., 339
          - 1962 juni., 340
          - 1962 juli - 1963., 341
          - 1964, 342; omslag
        - Stukken betreffende vereisten en mogelijkheden voor de wijze van toepassing van internationaal toezicht op de nakoming der voorschriften voor het Verdrag inzake de Visserij in de North East Atlantic., 1964-1966; 343; omslag
        - Bijeenkomsten van de International Council for the Exploration of the Sea (ICES)., 1977-1979; 344; 1 pak
      - Vissersvaartuigen, 3.02.6
        - Stukken betreffende internationale conferenties inzake de bouw van vissersvaartuigen., 1952-1959; 345; omslag
        - Stukken betreffende de Sub-Committee on the Safety of Fishing Vessels FAO/IMCC., 1971-1978; 346; omslag
      - Overige stukken, 3.02.7
        - Stukken betreffende de Rondetafelconferentie Visserijen te Rome., 1956; 347; omslag
        - Stukken betreffende visserijcongressen en bijeenkomsten., 1970-1979; 348-349; 1 pak en 1 omslag
          - Algemeen, 1970 - 1979, 348; pak
          - Stukken betreffende de Internationale Visserij Conferentie te Hull, 1979, 349
        - Vergaderstukken van de Enforcement Committee bij de Joint Enforcement Scheme., 1971-1977; 350; omslag
        - Stukken betreffende bezoeken en studiereizen van buitenlanders., 1971-1979; 351-352; 2 pakken
          - 1971-1975, 351
          - 1976-1979, 352
        - Verslagen van vergaderingen van de Visserij-Commissie van de OESO., 1971-1979; 353; omslag
        - Stukken betreffende de uitzending van deskundigen., 1972-1979; 354; pak
    - Visrechten, 3.03
      - Zeerechtconferenties betreffende territoriale wateren., 1961-1965; 355; pak
      - Stukken betreffende territoriale wateren en visserijgrenzen., 1961-1979; 356-363; 7 pakken en 1 omslag
        - Algemeen., 356; omslag
        - Afrika - Canada, 1966 - 1979, 357
        - Ceylon - Duitsland, 1964 - 1979, 358
        - Ecuador - Frankrijk, 1965 - 1979, 359
        - Gabon - Mauretanië, 1966 - 1979, 360
        - Nederland - Verenigd Koninkrijk, 1975 - 1979, 361
        - IJsland - Zweden, 1971 - 1975, 362
        - Overtredingen, 1961 - 1970, 363
      - Stukken betreffende visrechten en visvergunningen., 1964-1979; 364-373; 3 pakken en 7 omslagen
        - Algemeen. 1964-1979, 364-365; 1 omslag en 1 pak
          - 1964-1970, 364; pak
          - 1976-1979, 365
        - Aaskuilvergunningen, 1970 - 1978, 366
        - Modelvergunningen, 1973 - 1979, 367
          Oude inventaris: nummer 992 ontbreekt.
        - Natuurgebieden, 1975 - 1979, 368
        - Peurvergunningen in het Zwarte Meer, 1971 - 1978, 369
        - Verantwoording vis- en hengelakten, 1970 - 1975, 370
        - Vergunningen voor de garnalenvisserij. 1974-1979, 371-372; 2 pakken
          - Algemeen, 1974 - 1979, 371
          - Correspondentie, 1976 - 1979, 372
        - Wijziging uitgifte-procedure visakten en bijdrage bewijzen, 1971 - 1976, 373
      - Stukken betreffende de Adviescommissie Verdeling Schelpdierpercelen op de Zeeuwse Stromen., 1968-1970; 374; omslag
      - Stukken betreffende de opheffing van de kuilvisserij op het IJsselmeer., 1969-1971; 375; pak
      - Stukken betreffende de Adviescommissie Uitgifte Mosselpercelen., 1970-1979; 376-379; 3 pakken en 1 omslag
        - 1970-1972, 376; omslag
        - 1973-1975, 377
        - 1976-1978, 378
        - 1979, 379
      - Stukken betreffende de visserij op het IJsselmeer en de randmeren., 1971-1975; 380; omslag
      - Stukken betreffende merkacties van vissen., 1971-1979; 381; omslag
    - Voorlichting en stimulering onderzoek, 3.04
      - Stukken betreffende dieren als vijanden van de vis., 1948-1961; 382; omslag
      - Verslagen over de kanaalvisserij over de jaren 1953 - 1955., 1954-1956; 383; omslag
      - Rapport betreffende de haringspanvisserij in Nederland, met geleidebrief., 1961; 384; omslag
      - Rapport van de Visserij-Inspectie van het 4e, 6e en 7e district te Utrecht betreffende het gebruik van de Nederlandse rivieren en binnenwateren als viswater in 1958, met geleidebrieven., 1961; 385; omslag
      - Stukken betreffende de Begeleidingscommissie voor het Technisch en Biologisch Onderzoek op het gebied van de Zoutwatervisserij., 1966-1970; 386-388; 2 pakken en 1 omslag
        - Instelling en benoemingen, 1966 - 1969, 386; omslag
        - Werkzaamheden. 1968-1970, 387-388; 2 pakken
          - 1968-1969, 387
          - 1970, 388
        - Stukken betreffende de Werkgroep Bestrijding Haringworm. 1967-1968, 389; pak
      - Stukken betreffende waterplanten als vijanden van de vis., 1967-1969; 390; omslag
      - Stukken betreffende de Internationale Raad voor het Onderzoek der Zee., 1967-1970; 391-393; 2 pakken en 1 omslag
        - Vergaderingen en commissies, 1967 - 1969, 391; omslag
        - 56e vergadering te Kopenhagen, 1968, 392
        - 58e vergadering te Kopenhagen, 1970, 393
      - Stukken betreffende onderzoek naar en beperking van de zee- en kustvisserij., 1967-1979; 394; pak
      - Stukken betreffende de Begeleidingscommissie voor het Visserijonderzoek in het Binnenwater., 1968-1969; 395; pak
      - Stukken betreffende de Begeleidingscommissie voor het Visserij-Onderzoek in de Binnenwateren., 1968-1977; 396-397; 1 pak en 1 omslag
        - Algemeen, 1968 - 1977, 396; omslag
        - Vergaderingen, 1970 - 1971, 397
      - Stukken betreffende visserij-onderzoek., 1970-1979; 398-399; 1 pak en 1 omslag
        - 1970-1975, 398
        - 1976-1979, 399; pak
      - Stukken betreffende de Begeleidingscommissie voor het mosselonderzoek in de Waddenzee., 1971-1977; 400-402; 2 pakken en 1 omslag
        - Algemeen, 1971 - 1977, 400; omslag
        - Vergaderingen 1971 - 1974., 401
        - Vergaderingen 1975 - 1976., 402
      - Stukken betreffende de Coördinatie Commissie Toegepast-Natuurwetenschappelijk Onderzoek voor de Visserij., 1971-1978; 403-411; 8 pakken en 1 omslag
        - Algemeen, 1977 - 1978, 403; omslag
        - Vergaderingen. 1971-1978, 404-411; 8 pakken
          - 1971, 404
          - 1972, 405
          - 1973, 406
          - 1974, 407
          - 1975, 408
          - 1976, 409
          - 1977, 410
          - 1978, 411
        - Stukken betreffende het belang van de meteorologie voor de visserij. 1971-1979, 412; omslag
      - Stukken betreffende lezingen, voordrachten en persconferenties., 1971-1979; 413-415; 2 pakken en 1 omslag
        - Studiedag sportvisserij op 14 maart 1974., 413; omslag
        - 1971-1975, 414
        - 1976-1979, 415
      - Vergaderingen van het Instituut voor Visserijprodukten TNO., 1971-1979; 416-418; 3 pakken
        - 1971-1973, 416
        - 1974-1975, 417
        - 1976-1979, 418
      - Statistische gegevens betreffende de visserij., 1971-1980; 419; pak
      - Stukken betreffende een visserijkundig onderzoek in de Grevelingen., 1973-1978; 420; omslag
      - Maand- en jaarverslagen van het Schelpdierenproefstation van het RIVO., 1976-1977; 421; omslag
      - Verslagen van besprekingen van de Werkgroep Commissie Organisatie Schelpdierenonderzoek., 1976-1977; 422; pak
      - Stukken betreffende het toekomstig beleid inzake biologisch schelpdierenonderzoek., 1977; 423; omslag
      - Rapporten van het RIVO betreffende biologische en chemische verontreiniging van vissoorten., 1977-1979; 424; omslag
      - Stukken betreffende de ad hoc Werkgroep Biologisch Onderzoek Schelpdieren., 1977-1979; 425; pak
    - Ontwikkeling en sanering van de visserijen, 3.05
      - Stukken betreffende mossel- en oesterpercelen in Zeeuwse stromen., 1948-1955; 426; omslag
      - Stukken betreffende de behandeling van aangelegenheden in verband met de verbetering van de binnenvisserij., 1948-1970; 427-428; 2 omslagen
        - 1948-1955, 427
        - 1964-1970, 428
      - Stukken betreffende de Commissie Sanering Zeevisserij (Commissie Tinbergen)., 1949-1956; 429-433; 3 pakken en 2 omslagen
        - Instelling en opheffing, 1950 - 1956, 429; omslag